# 其新金融准则下，应收账款、其他应收款的坏账计提问题。

提问人：xpf396402157 时间：2020-05-07 19:11:00
请教陈老师，ipo企业，新金融准则下，
1 。应收账款，由自然账龄改为逾期账龄后，把坏账计提比例也变了。这样适合吗？（由5%、10%、20%、50%、80%、100%，改为2%、50%、100%）（未逾期及逾期 1 年以内、逾期1-2年、逾期2-3年、逾期 3 年以上）
2 。其他应收款，根据款项类别（性质）（备用金3%、代垫款5%、押金5%）来计提坏账（重新计算调整后有所降低），这样合适吗？
上述处理和目前大多数实践（仍用账龄法）并不一致，这样处理妥当吗？计提比例是否合理、受到认可呢？

回答人：chenyiwei
首先要举出历史事实证据以及作出前瞻性调整的各项依据，佐证变更后会计估计的合理性；其次建议将总体的坏账准备计提比例与同行业公司进行横向比较以佐证其合理性。并且，原则上调整后的坏账准备总体水平不得低于同一时点按原准则测算的坏账准备金额。